---
title: "Lab 05 - Data Wrangling"
author: "Tu Nombre Aquí"
output: html_document
---

```{r setup, include=FALSE}
knitr::opts_chunk$set(echo = TRUE)
```


## Ejercicio 1

Utilizando la base de datos `diamonds`, visualiza la relación entre los siguientes
pares de variables:

* `cut` y `price`
* `color` y `price`
* `clarity` y `price`

¿Encuentras un patrón atípico?

**Pista**: el color de menor calidad para un diamante es J (ligeramente amarillo), la peor claridad es I1 y el peor corte es Fair.


### Solución

## Ejercicio 2

Ajusta un modelo lineal donde la variable predictora sea `carat` (el peso de los diamantes ) y la variable dependiente sea `price`. Obtén el valor de los coeficientes e interprétalos. ¿Qué conclusión extraes?


### Solución

## Ejercicio 3

Visualiza las predicciones del modelo anterior, así como los residuos.
Extrae conclusiones.


### Solución


## Ejercicio 4

Crea un nuevo conjunto de datos llamado `diamonds2` donde elimines todos los
diamantes de carat mayor que 2.5. Añade dos variables a este conjunto de datos
llamandas `lcarat` y `lprice` que correspondan respectivamente a logaritmo en base 
dos de `carat` y `price`.

### Solución


## Ejercicio 5

Utilizando los datos creados en el ejercicio anterior, ajusta un modelo lineal donde la variable predictora sea `lcarat` y la variable dependiente sea `lprice`. Obtén el valor de los coeficientes e interprétalos. Según este modelo, que le sucede al precio de un diamante si multiplico por dos su `carat`.

### Solución

## Ejercicio 6

Visualiza las predicciones del modelo anterior, así como los residuos.
Extrae conclusiones. ¿Se ajusta este modelo mejor que el anterior a los datos?

### Solución


## Ejercicio 7

Utilizando la base de datos `diamonds2`, visualiza la relación entre las siguientes variables y el residuo calculado en el ejercicio anterior.
* `cut` 
* `color`
* `clarity`

¿Qué conclusión extraes?

### Solución


## Ejercicio 8

Explora los datos `sim3`  de `modelr`. ¿De qué tipo son las variables `x1` y `x2`? ¿Y la `y`?
Ajusta un modelo lineal con variable respuesta `y` y predictores `x1` y `x2`  y visualiza
sus predicciones.

Interpreta los coeficientes de este modelo.

### Solución


## Ejercicio 9

Con los datos anteriores, ajusta el siguiente modelo

$$
y = \beta_0 + \beta_1 x_1 + \beta_2 x_2 + \beta_{12} x_1 x_2
$$

en R este modelo se corresponde con la fórmula `y ~ x1 * x2`.
Visualiza las predicciones del modelo, e interpreta sus coeficientes.

### Solución

## Ejercicio 10

Para este ejercicio necesitas cargar la librería `infer`

```{r load-packages, warning = FALSE, message = FALSE}
library(infer)
```

### Datos 


La Encuesta Social General (GSS) recopila datos sobre la sociedad estadounidense contemporánea con el fin de comprender y explicar las tendencias y constantes en actitudes, comportamientos y atributos. Se han monitorizado cientos de tendencias desde 1972. 

La GSS contiene un núcleo estándar de preguntas demográficas, de comportamiento y sobre actitudes, además de temas de interés especial. Entre los temas tratados se encuentran las libertades civiles, el crimen y la violencia, la tolerancia entre grupos, la moralidad, las prioridades nacionales de gasto, el bienestar psicológico, la movilidad social y el estrés y los eventos traumáticos.

Analizaremos datos de la GSS de 2018 para entender cuánto tiempo pasan los adultos estadounidenses en el correo electrónico.

```{r load-data, message = FALSE}
gss_email <- read_csv("data/gss_email_2018.csv")
```


Utilizaremos la variable `email`: el número de minutos que los encuestados pasan en el correo electrónico semanalmente. 

El objetivo de este ejercicio es calcular el intervalo de confianza del 95% para el tiempo medio que los americanos gastan en el correo.


### 10.1

Fija una semilla para controlar el proceso aleatorio.

### 10.2

Calcula la distribución bootstrap

### 10.3

Calcula y visualiza el IC

### 10.4 

Interpreta el resultado

## Ejercicio 11

Hasta ahora hemos trabajado únicamente con modelos en los que la variable respuesta es cuantitativa.
Existen modelos análogos que se pueden utilizar para casos en los que la variable respuesta es cualitativa. Uno de estos modelos es la regresión logística.
No explicaremos el funcionamiento de la regresión logística, pero vamos a aprender cómo se ajusta una regresión logística en R.

Si nuestra variable respuesta `y` es cualitativa y tenemos, por ejemplo, dos predictores `x1` y `x2`, ajustamos una regresión logística como sigue:

```{r, eval=F}
log_reg <- glm( y ~ x1 + x2, data = data, family = binomial(link='logit'))
```

Vamos a utilizar una regresión logística para intentar predecir si los pasajeros del titanic sobrevivieron o no, utilizando como variables predictores por ejemplo el sexo, la edad, la clase de su ticket, etc.

Primero instala la librería `titanic` y carga los datos:

```{r}
library(titanic)
data("titanic_train")
```

Selecciona las variables Survived, Age, Sex, Embarked, SibSp, Parch, Fare, Pclass.
Convierte a variables de tipo factor aquellas que consideres que son factores. Además
añade una variable id que indique el número de fila. Guarda esto en un nuevo data frame llamado `titanic`.

**Pista:** usa `?titanic_train` para ver qué significa cada variable.

### Solución


## Ejercicio 12

Crea dos conjuntos de datos llamados `train` y `test`.
El primero, debe contener observaciones (filas) seleccionadas al azar del dataframe
titanic del ejercicio anterior. Su número de filas ha de ser el 70% del número de filas de titanic. El segundo conjunto de datos ha de contener todas las observaciones que están en el conjunto de datos titanic pero que no están en `train`.

**Pista:** usa la función `sample_frac()`

### Solución


## Ejercicio 13

Ajusta un modelo de regresión logística usando los datos `train` donde la variable
respuesta sea `Survived` y la variable predictora sea `Sex`.

### Solución


## Ejercicio 14

La predicción de una regresión logística es una probabilidad correspondiente a la probabilidad de que la variable respuesta tome valor 1 (en nuestro caso que el pasajero correspondiente sobreviva) según el modelo.

Calcula las predicciones del modelo anterior sobre los datos `test`. Necesitarás añadir type="response" a la funcion add_predictions. Construye una nueva variable que tome valor 1 si la probabilidad predicha es mayor o igual a 0.5 y cero en caso contrario.

Finalmente, calcula el procentaje de aciertos comparando la variable recién creada y la variable Survived.

### Solución


## Ejercicio 15

Intenta mejorar el model anterior añadiendo más variables. ¿Qué variable crees que tiene más poder predictivo?

### Solución