---
title: "Lab 05 - Data Wrangling"
author: "Tu Nombre Aquí"
output: html_document
---

```{r setup, include=FALSE}
knitr::opts_chunk$set(echo = TRUE)
```

```{r}
library(tidyverse)
library(nycflights13)
library(lubridate)
library(tidyquant)
```


## Ejercicio 1

En la base de datos `flights` las variables `dep_time`, `arr_time`, `sched_dep_time`
y `sched_arr_time` contienen las horas en format de tres o cuatro dígitos.
Así, 830 son las 8 y media de la mañana y 2030 las ocho y media de la tarde.
Una posbilidad para extraer la hora y los minutos de estas fechas es la siguiente:

```{r}
time <- 2030
hora <- time%/%100
minutos <- time%%100
print(hora)
print(minutos)
```

Entiende y describe el funcionamiento de estas líneas de código. Crea un dataframe llamado `flights_dt` en el que las variables `dep_time`, `arr_time`, `sched_dep_time`
y `sched_arr_time` contengan las fechas exactas a las que se refieren en formato `datetime`.

### Solución


## Ejercicio 2

Visualiza la distribución de vuelos según el **día de la semana** en el que despegan.
¿Qué conclusión extraes?

### Solución


## Ejercicio 3

Visualiza la distribución de vuelos según el **minuto** en el que despegan y según el **minuto**
de la hora prevista para el despegue.
¿Qué patrón aparece? ¿Cómo lo explicarías?

### Solución


## Ejercicio 4

Crea una nueva variable que corresponda a la diferencia entre `arr_time` y
`dep_time`. 
Visualiza la covariación entre esta variable y `air_time`.
¿Qué observas? ¿Qué está sucediendo?

### Solución

## Ejercicio 5

Repite la visualización anterior, pero usando un color diferente para cada zona 
horaria del aeropuerto de destino. ¿Qué observas?

**Pista**: la zona horaria de los diferentes aeropuertos está en la 
base de datos `airport` y se llama `tzone`.


### Solución


## Ejercicio 6

La libraría `tidyquant` se puede utilizar para importar a R infinidad de datos económicos. En particular, se puede usar para importar datos sobre el precio
de diferentes acciones.

Extraer el histórico de precios de AMZN desde el año 2000 es muy sencillo:

```{r}
prices  <- tq_get("AMZN", get = "stock.prices", from = " 2000-01-01")
prices 
```

Crea una visualización para que permita estudiar la variación del precio de 
apertura de la acción de AMZN en el tiempo. ¿En qué fechas se alcazan precios de 
apertura máximos y mínimos?

Al inicio de la pandemia, a causa de la cuarentena obligatoria establecida por
numerosos países, las expectativas del mercado sobre Amazon se dispararon.
Imagina que hubiéses comprado acciones de Amazon el día 2 de Marzo de 2020 por
un valor de 5000 euros. Calcula las ganancias netas obtenidas si hubieses vendido
esas acciones un año después. (Utiliza los precios de apertura).

### Solución


## Ejercicio 7

Al usar expresiones regulares, el signo `+` indica repetición.
Así, si queremos detectar un patrón que se repite un número indefinido de veces,
por ejemplo, detectar todas las C en CCCCCCCMMD, lo haremos como sigue.

```{r}
str_view("CCCCCCCMMD", pattern = "C+")
```
Además, la función `str_extract` permite extraer los patrones detectados. Por ejemplo
```{r}
str_extract("CCCCCCCMMD", pattern = "C+")
```

Usando expresiones regulares, extrae las edades de las siguientes frases.
El resultado debe ser un vector que contenga los números 57, 36, 23 y 1.
```{r}
x1 <- "El paciente tiene 57 años"
x2 <- "La edad de mi hermana es 36 años"
x3 <- "A sus 23 años, tenía talla 36"
x4 <- "Tan solo tiene 1 año!"

datos <- c(x1,x2,x3,x4)
```


### Solución

## Ejercicio 8
Usando los datos `gss_cat` de tidyverse, visualiza la distribución de la variable `rincome`.
Para mejorar la visualización, recodifica los niveles de esta variable para que sean
`Unknown`, `<$15000` y `>$15000`.

### Solución

